【裁判字號】    92,易,1931
【裁判日期】    921216
【裁判案由】    傷害
【裁判全文】
臺灣臺北地方法院刑事判決                        九十二年度易字第一九三一號
    公  訴  人  臺灣臺北地方法院檢察署檢察官
    被      告  甲○○  男  二.
右列被告因傷害案件，經檢察官提起公訴（九十二年度偵字第一八０二七號），本院
判決如左：
    主  文
甲○○共同連續傷害人之身體，處有期徒刑陸月，如易科罰金以佰元折算壹日。
    事  實
一、緣陳明和（業經判決有罪確定）與丙○○、乙○○兄弟二人於民國九十年九月二
    十九日下午約八時許，在台北縣新店市碧潭橋頭附近商談陳明和之前欠負丙○○
    新台幣十萬元債務清償事宜，嗣陳明和乃邀其子甲○○到場，甲○○乃帶同其友
    人王崇浩、真實姓名年籍不詳綽號「小胖」之成年男子及其他姓名年籍不詳之成
    年男子約有六人一同到達該處，甲○○到場後即向乙○○詢問與其父陳明和在商
    談何事，經乙○○告以乃在商談陳明和欠錢不還之債務清償事宜，甲○○乃對乙○○告以「我爸爸欠你錢又怎樣」，雙方為此產生口角，一言不和，陳明和、甲○○、王崇浩、真實姓名年籍不詳綽號「小胖」之成年男子及陪同甲○○到場其
    他姓名年籍不詳之成年男子六人竟共同基於傷害丙○○、乙○○身體之概括犯意
    聯絡，由甲○○持不知為何人所有之開山刀一把、陳明和持不知為何人所有之雨
    傘一把，王崇浩、真實姓名年籍不詳綽號「小胖」之成年男子及陪同甲○○到場
    其他姓名年籍不詳之成年男子六人則以徒手方式，先後連續毆打丙○○、乙○○
    ，使丙○○因此受有面部及左大腿深部撕裂傷、頭部外傷併面部血腫，乙○○則
    受有頭部外傷、面部、左臂及左手姆指深部撕裂傷之傷害。
二、案經丙○○、乙○○訴由台北縣政府警察局新店分局後由台灣台北地方法院檢察
    署檢察官偵查起訴。
    理  由
一、訊之被告甲○○對於在前揭時間地點因其父陳明和與丙○○、乙○○之債務問題
    發生口角，竟共同毆打丙○○、乙○○，因而致丙○○受有面部及左大腿深部撕
    裂傷、頭部外傷併面部血腫，乙○○則受有頭部外傷、面部、左臂及左手姆指深
    部撕裂傷之傷害之事實坦承不諱，惟辯稱：當時在場只有伊、伊父親陳明和以及
    王崇浩與小胖共四個人，且並未使用開山刀等語。經查：前揭事實業經告訴人丙○○、乙○○於警訊、檢察官偵查時指訴綦詳，以及本院先前受理陳明和案件調
    查審理時，以證人之身分到庭，經將其二人隔離後行交互詰問之結果，其二人所
    為供述仍與其二人於警訊、檢察官偵查時所為指訴相同等情，業經本院調閱九十
    一年度簡上字第二０五號全卷確認無誤，另丙○○受有面部及左大腿深部撕裂傷
    、頭部外傷併面部血腫，乙○○則受有頭部外傷、面部、左臂及左手姆指深部撕
    裂傷之傷害，亦有耕莘醫院診斷證明書在卷可稽，而審酌告訴人二人所受之深部
    傷害之情形，足認告訴人所指述被告等人係有以開山刀所為之事實，應堪確認，
    被告所辯前詞，尚難認為可採，是本件事證明確，被告之犯行堪以認定。
二、核被告甲○○所為，係犯刑法第二百七十七條第一項之傷害罪。被告與陳明和、
    甲○○、王崇浩、真實姓名年籍不詳綽號「小胖」之成年男子及陪同甲○○到場
    其他姓名年籍不詳之成年男子間有犯意聯絡及行為分擔，為共同正犯。被告先後
    傷害告訴人丙○○、乙○○之犯行，時間緊密，犯意概括，所犯構成要件相同，
    為連續犯，依刑法第五十六條規定，以連續傷害一罪論，並加重其刑。爰審酌被
    告犯罪動機目的、犯罪手段、對被害人丙○○、乙○○所生損害、犯後之態度等
    一切情狀，量處如主文所示之刑，並諭知易科罰金之折算標準。
三、據上論斷，應依刑事訴訟法第二百九十九條第一項前段，刑法第二十八條、第五
    十六條、第二百七十七條第一項、第四十一條第一項，罰金罰鍰提高標準條例第
    一條前段、第二條，判決如主文。
本案經檢察官蔡立文到庭執行職務。
中      華      民      國    九十二    年     十二     月     十六     日
                                    台灣台北地方法院刑事第二庭
                                            審判長法  官  吳孟良
                                                  法  官  張宇樞
                                                  法  官  蘇嘉豐
右正本證明與原本無異。
如不服本判決，應於判決送達後十日內向本院提出上訴狀（應抄附繕本）。告訴人或
被害人如對於本判決不服者，應具備理由請求檢察官上訴，其上訴期間之計算係以檢
察官收受判決正本之日期為準。
                                                  書記官  蘇靜紅
中      華      民      國    九十二    年     十二     月     十六     日
附錄本案論罪科刑所適用法條全文：
刑法第二百七十七條第一項：
傷害人之身體或健康者，處三年以下有期徒刑、拘役或一千元以下罰金。


司法院資訊處製作；財團法人民間司法改革基金會備份。
